臺灣士林地方法院刑事判決　　　　　　　94年度簡上字第98號
上　訴　人　乙○○
即　被　告
上列上訴人即被告因家庭暴力罪之傷害案件，不服本院士林簡易
庭於中華民國93年12月27日所為93年度士簡字第1607號第一審刑
事簡易判決（聲請簡易判決處刑書案號：臺灣士林地方法院檢察
署93年度核退偵字第195 號），提起上訴，本院管轄之第二審合
議庭判決如下：
    主  文
上訴駁回。
    事實及理由
一、本案經本院審理結果，認原審簡易判決以上訴人即被告乙○
    ○係犯刑法第277 條第1 項之傷害罪，又被告與告訴人為兄
    妹關係，其對家庭成員之告訴人甲○○故意實施身體上不法
    侵害之家庭暴力行為，且成立刑法第277 條之傷害罪，並屬
    家庭暴力防治法第2 條第2 項所稱之家庭暴力罪，判處拘役
    20日，並諭知易科罰金折算之標準，其認事用法均無不合，
    量刑亦屬妥適，應予維持，並引用原審簡易判決書及檢察官
    聲請簡易判決處刑書記載之事實、證據及理由（如附件）。
二、上訴人即被告上訴意旨略以：伊為了關門一事而與告訴人發
    生拉扯，但無傷害告訴人甲○○之故意，且案發時間應為凌
    晨1 時許，並非聲請簡易判決處刑書所載之凌晨零時30分許
    云云。
三、本院查：
  (一)被告於93年8 月18日凌晨許在其上開住處，因開關門一事，
    與告訴人發生口角，並進而拉扯告訴人右上臂，引發肢體衝
    突，致其受傷等情，業據被告於警詢、偵查及本院準備程序
    訊問時坦承不諱（見93年度偵字第8691號偵查卷第5 頁警詢
    筆錄、93年度核退偵字第195 號偵查卷第13頁偵訊筆錄、本
    院94年9 月14日準備程序筆錄），並經告訴人甲○○於警詢
    時指述被告徒手抓傷其右手臂之事實甚詳，又告訴人於案發
    後同日隨即前往台北市中興醫院就診，並經診斷其受有右側
    上臂1 ×0.2 公分（2 處）、2 ×0.2 公分瘀傷等情，亦有
    該院出具之診斷證明書乙紙、照片3 張在卷足憑（附於93年
    度偵字第8691號偵查卷第9 至11頁），經核上開傷勢及受傷
    部位，與告訴人指訴遭被告抓傷之情節相符合，且被告於本
    院審理時亦供稱：案發當時係因其要關門，但告訴人擋著不
    讓其關門，其遂以右手拉告訴人右上手臂等情（見本院94年
    10 月18 日審判筆錄第4 、5 頁），堪認告訴人上開指訴並
    非虛妄。雖上訴人於本院審理時翻異前詞，否認有傷害告訴
    人之故意云云。然查，被告其供述先後不一，又與上開卷證
    資料相違，其上開辯解尚難信為真實，自應以其在警偵訊及
    本院準備程序期日之自白，核與告訴人一貫指訴其手臂係遭
    被告拉傷乙情相符，較屬可採。
  (二)又查告訴人於警詢時已明確指述案發時間為凌晨零時30分許
    ，且依據警詢筆錄上記載，告訴人至警局製作筆錄之時間為
    93年8 月18日上午1 時10分（見93年度偵字第8691號偵查卷
    第7 頁），被告雖辯稱案發時間應為當日凌晨1 時才正確云
    云，但其供稱之上開案發時間距離告訴人製作警詢筆錄之時
    間僅相距10分鐘，以告訴人於案發後係先至大同分局大橋派
    出所報案，經員警受理報案詢問案情後，始開始製作筆錄等
    情觀之，其所須耗費之時間，衡情尚無可能僅為短短之10分
    鐘，且告訴人於案發後隨即前往至警局報警並提出告訴，當
    時其對於事件之發生應仍記憶猶新，因認告訴人於警局指訴
    之案發時間較為可採，被告上開辯解，顯與事理有違，自不
    足採信。
  (三)綜上積極證據明確，本件傷害犯罪事實已得確切之證明，被
    告之犯行堪以認定，應依法論罪科刑。
四、核被告所為，係犯刑法第277 條第1 項之普通傷害罪。又認
    其對家庭成員故意實施身體上不法侵害之家庭暴力行為，且
    成立刑法第277 條之傷害罪，應屬家庭暴力防治法第2 條第
    2 項所稱之家庭暴力罪。經審酌被告前於92年間曾因傷害告
    訴人乙事，經檢察官緩起訴處分確定，有緩起訴處分書一份
    在卷可稽，其不知惕勵，竟為開關門乙事，復與告訴人發生
    口角，並憤而拉傷告訴人手臂，其手段實有欠思慮，復斟酌
    告訴人所受之傷害輕微，被告之智識程度、與告訴人之關係
    及犯罪後之態度等一切情狀，原審量處被告拘役20日，並諭
    知易科罰金之折算標準，其認事用法均無不合，量刑亦屬妥
    適。被告上訴否認犯罪，並指摘原審簡易判決認定之案發時
    間錯誤云云，均無理由，應將其上訴駁回。
五、據上論斷，應依刑事訴訟法第455 條之1 第1 項、第3 項、
    第368 條、第373 條，判決如主文。
本案經檢察官鄭嘉欣到庭執行職務。
中　　華　　民　　國　　94　　年　　10　　月　　31　　日
                  刑事第三庭審判長法　官  洪英花
                                  法  官  王沛雷
                                  法  官  汪梅芬
以上正本證明與原本無異。
本件不得上訴。
                                  書記官  林旻弘
中　　華　　民　　國　　94　　年　　10　　月　　31　　日
附錄本判決論罪科刑依據之法條：
刑法第277條第1 項：
傷害人之身體或健康者，處三年以下有期徒刑、拘役或一千元以
下罰金。
家庭暴力防治法第30條第1 項：
犯家庭暴力罪或違反保護令罪而受緩刑之宣告者，在緩刑期內應
付保護管束。
